# 限制性股票每股收益计算

提问人：ivancheng 时间：2018-04-25 19:48:31
解释 7 号对于存在限制性股票的情况下基本每股收益的计算分为一下两种情况 1 、现金股利可撤销 等待期内计算基本每股收益时，分子应扣除当期分配给预计未来可解锁限制性股票持有者的现金股利；分母不应包含限制性股票的股数。 2 、现金股利不可撤销 等待期内计算基本每股收益时，应当将预计未来可解锁限制性股票作为同普通股一起参加剩余利润分配的其他权益工具处理，分子应扣除归属于预计未来可解锁限制性股票的净利润；分母不应包含限制性股票的股数。
对于不可撤销部分扣除归属于预计未来可解锁限制性股票的净利润比较好理解，即分子分母同时剔除限制性股票部分。
而对于现金股利可撤销中关于“当期”有点理解不通，即使看了财政部会计师应唯发表的《浅析授予限制性股票股权激励计划的会计处理》对此处的举例亦感困惑，举例原文： 2013 年度， 20 名管理人员离职，甲公司估计 3 年中离职的管理人员合计为 75 名，当年宣告发放 2014 年度实现利润的分配，每股分配现金股利 1 元（限制性股票持有人享有同等分配权利）；
每股收益的计算（以 2013 年度为例，假定甲公司 2013 年度实现净利润为 500 万元，发行在外的普通股股数为 200 万股，当期普通股平均市场价格为每股 32 元） 基本每股收益= 【5 0 0 - 1 ×(500-75）×100】/200=2.48（元）
文中举例“2013年宣告发放 2014 年度实现利润的分配”应属编辑错误，则此处应是 2012 年还是 2013 年？ 1 、如是 2012 年，则分子中减去的利润分配实属与本期实现利润无关，基于每股收益准则应是当期（ 2013 年度）净利润/加权平均股，而从本期净利润中减去上期利润的分配计算本期每股收益似乎理解不通？ 2 、如是 2013 年，因当年实现的利润一般是在下一年分配，并未是利润实现的相同期间，则似乎与文中“当期”有点冲突，即使董事会决议通过分配方案，而该方案未经股东大会通过，则以该利润分配方案计算每股收益是否妥当？

回答人：chenyiwei
我理解，只要在本报告期内宣告发放的现金股利，不论是来源于哪个年度形成的留存收益，都按照该原则处理，即“当期”的含义是“当期经股东大会决议宣告发放的现金股利中分配给预计未来可解锁限制性股票持有者的部分”。

提问人：ivancheng 时间：2018-04-26 10:11:23
请问这是基于一种什么样的考虑，准则中对于基本每股收益公式的定义是当期净利润/加权平均股数，对于现金股利可撤销的分子扣除部分，实际上当期的利润只会在以后期间进行分配，同理本期分配的利润也是以前年度实现的，那么该扣除是否不满足准则定义？

回答人：chenyiwei
我个人也没有完全理解解释 7 号第五条背后的思路，个人更倾向于作为一项“利润分享计划+期权”进行处理。